# 融资性担保机构应收代偿款的坏账准备的计提

提问人：学无止境 cui 时间：2018-02-09 14:46:28
请问各位老师，融资性担保机构支付的代偿款是否要按坏账政策计提坏账准备？公司已经按规定计提了相关的担保赔偿准备等准备金，如果实际代偿 款实际无法得到赔付，则冲减担保赔偿准备。那么如果就应收代偿款再计提坏账准备是不是重复了？

回答人：chenyiwei
“应收代偿款”是担保公司单独确认的一项资产，因此针对该项资产，应按照《企业会计准则第 22 号——金融工具确认和计量》及其应用指南和讲解中对“贷款和应收款项”类金融资产计提减值准备的相关规定计提坏账准备。相应地，期末根据《融资性担保公司管理暂行办法》第三十一条和保险合同相关会计准则等相关规定调整担保赔偿准备金余额时，不考虑已确认的应收代偿款的坏账准备影响。
总之，由于担保赔偿准备金和应收代偿款的性质不同，分别由不同的会计准则规范，因此应区分为两个独立事项进行会计处理，而不是混为一体，都通过担保赔偿准备金来解决。